【裁判字號】    99,訴,201
【裁判日期】    990319
【裁判案由】    侵權行為損害賠償
【裁判全文】
臺灣臺北地方法院民事判決               99年度訴字第201號
原      告  丙○○
          （原名張祐甄）
被      告  甲○○
            乙○○
上列當事人間請求侵權行為損害賠償事件，本院於99年2 月24日
言詞辯論終結，判決如下：
    主  文
原告之訴駁回
訴訟費用由原告負擔。
    事  實  及  理  由
一、原告主張：原告與被告甲○○於民國96年2 月16日結婚。詎
    被告乙○○明知彼等婚姻關係存續中，竟與甲○○自96年5
    月16日起，在臺北市○○街30巷11號7 樓之18住處相姦，侵
    害原告基於婚姻關係所享有之夫妻身分法益及婚姻共同圓滿
    生活之利益，致原告受有非財產上之損害。爰基於民法第18
    4 條第1 項前段、第185 條第1 項、第195 條第1 項、第3
    項侵權行為損害賠償法律關係。聲明：被告應給付原告800,
    000 元，及自起訴狀繕本送達被告之日起至清償日止，按年
    息百分之5 計算之利息。
二、被告則以：否認有通姦、相姦行為；縱認被告有通姦、相姦
    行為，惟參酌原告另案（臺灣高等法院97年度家上字第260
    號）於97年12月22日提出之民事陳報狀記載：「自96年3 月
    25日起，係被上訴人主動離家與前妻同居通姦…」等語，顯
    見原告自96年3 月25日即已知悉，其迄至98年4 月6 日始行
    起訴，已經罹於時效等語，資為抗辯。聲明：原告之訴駁回
    。
三、兩造不爭執事項：
（一）原告與甲○○於96年2 月16日結婚。嗣經臺灣桃園地方法
      院以97年度婚字第198 號判決准離婚、經臺灣高等法院以
      97年度家上字第260 號判決駁回上訴、經最高法院以98年
      度台上字第1389號裁定駁回上訴確定（98年8 月6 日）在
      案。
（二）原告與被告間妨害家庭案件，經臺灣臺北地方法院檢察署
      （下稱臺北地檢）檢察官以96年度偵字第12165 號處分不
      起訴。
四、按當事人主張有利於己之事實者，就其事實有舉證之責任。
    民事訴訟法第277 條前段定有明文。次按就侵權行為言，被
    害人應就行為人因故意或過失，不法侵害其權利之事實負舉
    證責任。最高法院著有70年度台上字第2550號判決要旨可資
    參照。
五、本件原告主張被告自96年5 月16日起，在臺北市○○街30巷
    11號7 樓之18住處相姦乙情，固提出臺北地檢96年度偵字第
    12165 號不起訴處分書附卷為憑。惟為被告所否認。經查，
    原告與甲○○於96年2 月16日結婚，至98年8 月6 日判決確
    定離婚乙節，業如前述。已徵原告與甲○○婚姻關係存續期
    間為96年2 月16日至98年8 月6 日。復參酌原告主張被告侵
    權事實係自96年5 月16日起發生乙情（見本院99年2 月24日
    言詞辯論筆錄）相互以觀。堪徵原告主張被告相姦之侵權事
    實期間係自96年5 月16日起至98年8 月6 日止。次查，原告
    固提出上開不起訴處分書（原告就被告於96年6 月1 日之相
    姦行為提出告訴，經檢察官以證據不足處分不起訴）所載：
    「至被告甲○○固自承與被告乙○○離婚後（被告係於96年
    2 月14日離婚，有全戶戶籍謄本在卷可參），曾在上址與被
    告乙○○另發生三次性關係」為證，惟縱認甲○○此部分所
    述為真，亦無法確認被告前開發生三次性關係是否在原告主
    張被告相姦之侵權事實期間（96年5 月16日至98年8 月6 日
    間），即無法排除甲○○所述發生三次性關係時間可能落在
    原告主張侵權事實期間以前（96年2 月14日後至96年5 月16
    日前）。此外，原告復未提出其他證據資料證明被告係自96
    年5 月16日起至98年8 月6 日止發生相姦行為之事實。則依
    前開舉證責任法則之說明，本院自無從為有利於原告之認定
    。是原告主張被告自96年5 月16日起至98年8 月6 日止有相
    姦行為云云，洵屬無據，委無可採。
六、綜上，原告既無法證明被告自96年5 月16日起至98年8 月6
    日止有相姦行為，則其基於民法第184 條第1 項前段、第18
    5 條第1 項、第195 條第1 項、第3 項侵權行為損害賠償法
    律關係，訴請被告給付800,000 元，及自起訴狀繕本送達被
    告之日起至清償日止，按年息百分之5 計算之利息，為無理
    由，不應准許。
七、本件事證已臻明確，兩造其餘之攻擊防禦方法及所提之證據
    ，暨原告聲請調取乙○○媽媽手冊，以證明乙○○目前懷孕
    之事實，經審酌後認均無礙判決之結果，且本院認為原告前
    開聲請縱認屬實，亦無法證明乙○○之胎兒係與甲○○相姦
    所有，爰不予一一論述。
八、據上論結，原告之訴為無理由，依民事訴訟法第78條，判決
    如主文。
中    華    民    國    99    年    3     月    19    日
                  民事第二庭    法  官  黃呈熹
以上正本係照原本作成
如對本判決上訴，須於判決送達後20日內向本院提出上訴狀
中    華    民    國    99    年    3     月    19    日
                                書記官  傅美蓮

司法院資訊處製作；財團法人民間司法改革基金會備份。
